【裁判字號】    92,交抗,688
【裁判日期】    920813
【裁判案由】    違反道路交通管理處罰條例
【裁判全文】
臺灣高等法院交通事件裁定                        九十二年度交抗字第六八八號
    抗  告  人  甲○○
    即受處分人
右抗告人因違反道路交通管理處罰條例案件，不服臺灣板橋地方法院，中華民國九十
二年六月五日所為裁定（九十二年度交聲字第九二七號），提起抗告，本院裁定如左
：
    主  文
抗告駁回。
    理  由
一、本件原裁定以本件異議人即受處分人甲○○係於民國（下同）九十二年四月二十
    四日收受原分機關前開案號裁決書，有前開裁決書之送達證書影本一件附卷可稽
    ，則受處分人如對原處分機關是項裁決不服欲提起異議，依照上述說明，其二十
    日之合法提出異議期間即自九十二年四月二十五日（即其收受裁決書之翌日）起
    算至同年五月十四日（星期三）止（因受處分人居住於處罰機關所在縣轄市，不
    須扣除在途期間）。從而異議人遲至九十二年五月二十日，始向原處分機關提出
    聲明異議狀，此有蓋有原處分機關上開收狀日期之本件異議狀可佐（非以受處分
    人付郵之日計算其提起異議有無逾期，而係以其聲明異議之意思表示到達於原處
    分機關之時決定其聲明異議有無逾期），則異議人之聲明異議顯然逾期而不合法
    律上程式，且無從補正，核諸道路交通管理處罰條例第八十七條第一項，道路交
    通案件處理辦法第十八條之規定，自應將異議人之異議駁回。
二、抗告意旨略以抗告人於法定提出異議之時間內，由於家人出現發燒情況（母親及
    幼女），時值ＳＡＲＳ高峰感染期，抗告人為保護家人及憂心是否遭染ＳＡＲＳ
    ，致使抗告人未能及時提出異議，請求給予抗告人機儈等，
三、按受處分人，不服第八條主管機關所為之處罰，得於接到裁決書之翌日起二十日
    內，向管轄地方法院聲明異議，道路交通管理處罰條例第八十七條第一項定有明
    文。又交通法庭認聲明異議不合法律上之程式或其異議權已經喪失者，應以裁定
    駁回之，道路交通案件處理辦法第十八條亦定有明文。查抗告人於民國九十二年
    四月二十四日收受本案之裁決書，有收件回執附卷可稽，抗告人遲至九十二年五
    月二十日始向原處分機關提出聲明異議，有原處分機關之收狀戳在卷可按，已逾
    二十日期間，且此二十日為法定不變期間，抗告人之聲明異議顯然不合法律上之
    程式，且無從補正，原審因而駁回抗告人於原審之異議，揆諸前揭之規定，並無
    違誤，是抗告人之抗告為無理由，應予駁回。
四、依道路交通管理處罰條例第八十九條，道路交通案件處理辦法第二十六條，刑事
    訴訟法第四百十二條裁定如主文。
中      華      民      國    九十二    年     八       月    十三    日
                              臺灣高等法院交通法庭
                                  審判長法  官  陳  正  雄
                                        法  官  許  錦  印
                                        法  官  許  宗  和
右正本證明與原本無異。
不得再抗告。
                                        書記官  廖  艷  莉
中      華      民      國    九十二    年     八       月    十三    日


司法院資訊處製作；財團法人民間司法改革基金會備份。
